# 少数股东放弃增资权利导致实控人股权比例上升股份支付问题

提问人：Dylan 安安 时间：2022-11-17 18:31:53
请教陈版，A公司有三个股东甲（60%）、乙（30%）、丙（10%），现股东会决议A、B、C均有权同比例增资，但乙考虑其即将退出公司，因此放弃了该增资权利，因此股东甲承接了这部分权利并进行了增资。本次增资系平价增资，外部公允价值高于 1 元/注册资本。请问，该部分由于少数股东放弃增资权利，导致实控人持股比例上升需要做股份支付吗？

回答人：chenyiwei
从主帖信息来看，甲方和丙方超出其原持股比例的增资与这两方股东对A公司提供的服务无关。如果乙的退出已基本成定局，乙放弃的增资权由甲、丙按原持股比例之比（ 6 ： 1 ）享有，一般可不作为股份支付处理。但建议进一步核实以下问题：
1 、外部股东的增资价格是否已考虑了原股东平价增资导致的权益稀释影响；
2 、乙的退出价格如何确定，有无特殊考虑。